臺灣高等法院刑事判決
111年度上易字第1804號
上  訴  人  
即  被  告  阮佳興


上列上訴人即被告因竊盜案件，不服臺灣臺北地方法院111年度
審易字第1427號，中華民國111年9月12日第一審判決（起訴案號
：臺灣臺北地方檢察署111年度偵字第4795號），提起上訴，本
院判決如下：
    主  文
上訴駁回。                                             
    理  由
一、按提起上訴，應以上訴書狀提出於原審法院為之；不服地方
    法院之第一審判決而上訴者，應向管轄第二審之高等法院為
    之；上訴書狀應敘述具體理由，刑事訴訟法第350條第1項、
    第361條第1項、第2項分別定有明文，此為上訴必備之程式
    ；倘所提上訴理由非屬具體理由者，為上訴不合法律上之程
    式，且由同法第361條之立法理由第3項：「上訴理由是否具
    體，係屬第二審法院審查範圍，不在命補正之列」等語可知
    ，上訴書狀雖記載理由，但並未具體敘述時，則無須再命補
    正（最高法院97年度台上字第3889號判決意旨參照），第二
    審法院應依刑事訴訟法第367條前段之規定以判決駁回之。
    而所稱「具體理由」，並不以其書狀應引用卷內訴訟資料，
    具體指摘原審判決不當或違法之事實，亦不以於以新事實或
    新證據為上訴理由時，應具體記載足以影響判決結果之情形
    為必要。但上訴之目的，既在請求第二審法院撤銷或變更第
    一審之判決，所稱「具體」，當係抽象、空泛之反面，若僅
    泛言原判決認事用法不當、採證違法或判決不公、量刑過重
    等空詞，而無實際論述內容，即無具體可言。從而，上開法
    條規定上訴應敘述具體理由，係指須就不服判決之理由為具
    體之敘述，而非空泛之指摘而言（最高法院106年度第8次刑
    事庭會議決議意旨參照）。準此，上訴人之上訴書狀縱有敘
    述上訴理由，倘僅是徒托空言或漫事指摘，未舉出該案相關
    之具體事由者，即與未敘述具體理由無異，所為上訴即非適
    法。
二、上訴人即被告阮佳興不服原審判決，提起上訴。上訴意旨略
    以：認為原判決過重，且被告坦承犯行，深感悔意，家中有
    兩老，行動不便，伊負擔家中經濟來源，請求審酌刑法第57
    條，從輕量刑，給予自新機會，為此提起上訴云云。
三、經查：原審認定被告所為係犯刑法第321條第1項第2款、第1
    款之踰越安全設備侵入住宅竊盜罪，並說明被告與同案被告
    張文煌2人就本件犯行，有犯意聯絡及行為分擔，應論以共
    同正犯。復審酌被告不思以己力獲取所需財物，竟與張文煌
    共犯本案犯行，所為踰越安全設備侵入住宅行竊之犯行，恣
    意竊取他人財物，破壞社會治安，致被害人蒙受損失，及被
    害人所受損失情形，並破壞被害人居住安寧，應予非難；被
    告犯後均坦承犯行，所竊取之物經警查獲後發還被害人；並
    衡被告素行、本案犯行之犯罪動機、目的、手段、竊得之財
    物價值，暨被告所陳之智識程度、家庭經濟、生活狀況等一
    切情狀，量處有期徒刑9月。另敘明扣案之鐵鋁梯子1個，固
    為被告與張文煌共犯本案犯行使用之工具，但為被告在附近
    所持用，業據被告陳述在卷，是該鐵鋁梯子顯非屬被告所有
    之物，故不予沒收。另被告與張文煌共同竊得如起訴書附表
    所示物品，均屬其犯罪所得，惟均已發還予被害人林素真，
    依刑法第38條之1第5項規定，毋庸宣告沒收。經核原判決已
    詳敘認定事實所憑證據及理由、量刑之依據，從形式上觀察
    ，並無採證、認定事實錯誤、量刑瑕疵或違背法令之情形，
    尚難指為違法。
四、被告雖以請求審酌刑法第57條，從輕量刑為由提起上訴云云
    。惟按刑事審判旨在實現刑罰權之分配的正義，故法院對有
    罪被告之科刑，應符合罪刑相當之原則，使輕重得宜，罰當
    其罪，以契合社會之法律感情，此所以刑法第57條明定科刑
    時應審酌一切情狀，尤應注意該條所列10款事項以為科刑輕
    重之標準，俾使法院就個案之量刑，能斟酌至當。而「量刑
    輕重係屬事實審法院得依職權自由裁量之事項，苟已斟酌刑
    法第57條各款所列情狀而未逾越法定刑度，不得遽指為違法
    」（最高法院72年度台上字第6696號判例、98年度台上字第
    5002號判決意旨參照）。本件原判決已基於行為人之責任基
    礎，詳為審酌刑法第57條各款所列情狀，並敘述理由如上，
    而為刑之量定，既未逾越法定刑度，亦未濫用自由裁量之權
    限，難認有何違法或不當。再者，被告所犯係刑法第321條
    第1項第2款、第1款之踰越安全設備侵入住宅竊盜罪，其法
    定本刑為「6月以上5年以下有期徒刑」，原審審酌上情，就
    其所犯，量處有期徒刑9月，實難謂有何違反比例原則或量
    刑過重之處。被告空言指摘原審量刑過重云云，乃純屬其個
    人主觀上對法院量刑之期盼，顯難認為已提出具體理由。
五、綜上，被告並未依據卷內既有訴訟資料或提出新事實、新證
    據，指摘或表明原判決有何採證認事、用法足以影響判決本
    旨之不當或違法，已難謂提出合於刑事訴訟法第361條第2項
    規定之具體理由。依首揭說明，本件上訴顯無具體理由而屬
    違背法律上之程式，爰不經言詞辯論，逕行駁回。
據上論斷，應依刑事訴訟法第367條前段、第372條，判決如主文
。
中　　華　　民　　國　　111 　年　　12　　月　　6 　　日
                  刑事第七庭    審判長法　官  孫惠琳
                                      法　官  鍾雅蘭
                                      法　官  張育彰
以上正本證明與原本無異。
不得上訴。
                                      書記官  蔡麗春
中　　華　　民　　國　　111 　年　　12　　月　　6 　　日